臺灣屏東地方法院刑事判決　　　　　　　 96年度易字第347號
公　訴　人　臺灣屏東地方法院檢察署檢察官
被　　　告　己○○
　　　　　　　　　　現於臺灣高雄第二監獄
上列被告因竊盜案件，經檢察官提起公訴（96年度偵字第1058號
），被告於本院準備程序中就被訴事實為有罪之陳述，經本院裁
定依簡式審判程序審理，判決如下：
    主  文
己○○犯如附表編號一至十三所示之罪，累犯，各處如附表編號
一至十三所示之刑。應執行有期徒刑肆年，未扣案之板手、壓力
剪各壹支，均沒收。
    事  實
一、己○○前因竊盜案件，經臺灣高等法院高雄分院以90年上易
    字第1281號判處有期徒刑1 年確定，於民國92年1 月14日期
    滿執行完畢出監。詎其仍不知悔改，基於意圖為自己不法所
    有之概括犯意，連續於附表編號一至八所示之時間、地點，
    持客觀上可傷人身體而足供兇器使用之板手及壓力剪（未扣
    案），竊取如附表所示之物。另分別基於意圖為自己不法所
    有之犯意，於附表編號九至十三之時間、地點，徒手或持其
    所有客觀上可傷人身體而足供兇器使用之板手及壓力剪（未
    扣案），竊取如附表所示之物。嗣於96年1 月3 日16時許，
    己○○因另涉竊盜案件為警查獲時（此部分另經檢察官起訴
    審判），於附表所示之犯罪被發覺前，向員警坦承犯行而接
    受裁判。
二、案經屏東縣警察局報請臺灣屏東地方法院檢察署檢察官偵查
    起訴。
    理  由
一、本件被告所犯係死刑、無期徒刑、最輕本刑為3 年以上有期
    徒刑以外之罪，其等於本院準備程序中就被訴事實為有罪之
    陳述，經審判長告知被告簡式審判程序之旨，並聽取公訴人
    、被告之意見後，由本院依刑事訴訟法第27 3條之1 第1項
    規定，裁定進行簡式審判程序，先予敘明。
二、經查，上開犯罪事實，業據被告己○○坦承不諱，核與被害
    人邱煒恒、戊○○、丙○○、辛○○、子○○、癸○○、乙
    ○○、壬○○、丁○○、臺灣電力公司員工丑○○、甲○○
    ○、庚○○等人於警詢中指述之情節相符，復有電訊力財物
    損失現場調查報告表、照片58張附卷可稽，足見被告之自白
    與事實相符，從而，本件事證已明，被告犯行洵堪認定。
三、按行為後法律有變更者，適用行為時之法律。但行為後之法
    律有利於行為人者，適用最有利於行為人之法律，刑法第2
    條第1 項定有明文，茲因被告為如附表編號一至八之竊盜行
    為後，刑法於94年2 月2 日經總統公布修正，並於95年7 月
    1 日施行，又關於量刑前之決定應適用法律階段，須綜合罪
    刑有關之共犯、未遂犯、想像競合犯、牽連犯、連續犯、結
    合犯，以及累犯加重、自首減輕暨其他法定加減原因（如身
    分加減）等一切情形，綜其全部罪刑之結果而為比較後，始
    得依刑法第2 條第1 項之規定，決定應適用之構成要件、加
    重減輕事由等相關新舊法律，再依所決定適用之新舊法，依
    法量刑（最高法院24年度刑庭總會決議(二)、95年第8 次刑庭
    會議決議參照），茲比較新舊法如下：
  (一)本件被告行為時之刑法第320 條第1 項前段之法定刑為「5
  　年以下有期徒刑、拘役或500 元以下罰金」。又依被告行為
    時之刑法第33條第5 款規定：罰金為1 元以上。是被告行為
    時應處罰金刑之法定最低刑度部分，經折算為新臺幣後，為
    新臺幣3 元以上。而95年7 月1 日公布施行之刑法第33條第
    五款規定：罰金為新臺幣1000元以上。就罰金刑法定最低刑
    度部分，比較新、舊法之結果，被告行為時之舊法對其較為
    有利。
  (二)刑法第56條連續犯規定業經刪除，此刪除雖非犯罪構成要件
    之變更，但顯已影響行為人刑罰之法律效果，自屬法律有變
    更。茲因被告所為如附表編號一至八之竊盜犯行，依修正前
    刑法第56條規定僅論以1 罪，然依修正後法律規定，應論以
    數罪，經比較新、舊法結果，認係修正前之刑法第56條規定
    較有利被告。
  (三)關於自首部分：被告行為時刑法第62條前段規定「對於未發
　　覺之罪自首而受裁判者，減輕其刑」；被告行為後該條修正
  　為「對於未發覺之罪自首而受裁判者，得減輕其刑」，修正
    前係「必」減輕其刑，修正後係「得」減輕其刑，比較新舊
    法結果，以被告行為時之規定較為有利。
  (四)又裁判確定前犯數罪，其中1 罪在新法施行前者，亦應為新
　　舊法比較（最高法院95年度刑事庭第8 次會議決議參照），
  　修正前刑法第51條第5 款規定「數罪併罰，宣告多數有期徒
    刑者，於各刑中之最長期以上，各刑合併之刑期以下，定其
    刑期。但不得逾20年。」，修正後刑法第51條第5 款則規定
    「宣告多數有期徒刑者，於各刑中之最長期以上，各刑合併
    之刑期以下，定其刑期。但不得逾30年」，故經比較新舊法
    結果，認修正後刑法並無較有利於被告，依刑法第2 條第1
    項前段之規定，本件關於定應執行刑部分，應適用修正前刑
    法第51條第5 款規定論處。
四、按刑法第321 條第1 項第3 款之攜帶兇器竊盜罪，係以行為
    人攜帶兇器竊盜為其加重條件，此所謂兇器，其種類並無限
    制，凡客觀上足對人之生命、身體、安全構成威脅，具有危
    險性之兇器均屬之，且祇須行竊時攜帶此種具有危險性之兇
    器為已足，並不以攜帶之初有行兇之意圖為必要，最高法院
    著有79年度臺上字第5253號判例可資參照。查被告行竊所用
    之板手及壓力剪各1 支，均係金屬製品，材質堅硬，客觀上
    足以危害人之身體、生命安全，依上開判例意旨說明，該等
    物品顯具客觀危險性，自屬兇器無訛，是核被告如附表編號
    一、二、三、四、五、七、八、九所為，係犯刑法第321 條
    第1 項第3 款之攜帶兇器竊盜罪。次按電業法第105 條固規
    定竊盜電線者，依刑法之規定從重處斷，惟該法第1 條揭諸
    之立法意旨為：「為開發國家電能動力，調節電力供應，發
    展電業經營，維持合理電價，增進公共福利，特制定本法」
    ，足見電業法之規範目的在於電業經營者之管理及保障，而
    本法所謂「電業」則係指「應一般需用經營供給電能之事業
    」，電業法第2 條亦定有明文規定。本件被告如附表編號十
    一所示所竊取之電線，為臺電公司所有之電線，業據證人即
    台電公司內埔服務所員工丑○○於警詢中證述明確，是核被
    告如附表編號十一所為，係犯電業法第105 條之竊盜電線罪
    ，應依刑法第321 條第1 項第3 款之攜帶兇器竊盜罪從重處
    斷。又按刑法第321 條第1 項第2 款所謂「其他安全設備」
    ，係指門扇、牆垣以外，依社會通常觀念足認作為防盜之一
    切設備而言，本件被害人癸○○之檳榔園周圍所設置之鐵絲
    網圍籬，顯係作為區隔內外及防止外人入內之設備，應屬此
    條款所指之安全設備無訛；又該條款所謂「毀」係指毀損、
    毀壞，稱「越」則指踰越或超越，祇要踰越或超越安全設備
    之行為使該安全設備喪失防閑作用，即該當於前揭規定之要
    件，本件被告以壓力剪破鐵絲網圍籬進入被害人癸○○檳榔
    園，已使該鐵絲網圍籬喪失防閑作用，依前揭說明，已該當
    該條款所規定之「毀越」要件，是核被告如附表編號六所為
    ，係犯刑法第321 條第1 項第2 、3 款之攜帶兇器、毀壞安
    全設備竊盜罪。另核被告如附表編號十、十二、十三所為，
    則係犯刑法第320 條第1 項竊盜罪；被告如附表編號一至八
    所為，均係時間緊接，觸犯基本構成要件相同之罪名，顯係
    基於概括犯意反覆為之，依修正前刑法第56條之規定，為連
    續犯，應論以1 罪，從重論以攜帶兇器、毀越安全設備竊盜
    罪處斷，並加重其刑。至被告如附表編號九至十三所為之竊
    盜犯行，則係犯意各別，行為互殊，所侵害法益不同，應分
    論併罰之。又被告於96年1 月3 日16時許，因另涉竊盜案件
    為警查獲時，於附表所示之犯罪被發覺前，主動向員警坦承
    犯行而接受裁判等情，業據屏東縣警察局警大隊偵二隊邱鼎
    州證述明確，此有臺灣屏東地方法院檢察署辦案公務電話紀
    錄表在卷可稽，是被告於警察發覺犯罪前，主動坦承如附表
    編號一至八之竊盜犯行，符合自首之要件，依修正前刑法第
    62條規定，應減輕其刑；另被告亦自首坦承修正刑法施行後
    始發生之如附表編號九至十三之竊盜犯行，為鼓勵其自首表
    示悔悟之心，依刑法第62條規定，減輕其刑。又被告前因竊
    盜案件，經臺灣高等法院高雄分院以90年上易字第1281號判
    處有期徒刑1 年確定，於92年1 月14日期滿執行完畢出監等
    情，有臺灣屏東地方法院檢察署刑案資料查註紀錄表、臺灣
    高等法院被告全國前案紀錄表附卷可稽，其於5 年以內故意
    再犯本件有期徒刑之罪，為累犯，應各依刑法第47條第1 項
    之規定加重其刑。被告既同時有上開所述刑之加重及減輕事
    由，依刑法第71條第1 項規定，應先加後減之。爰審酌被告
    為圖不勞而獲而犯罪，且持兇器竊盜，易致危害，且先前於
    89 年 間甫因連續毀壞安全設備竊盜26件，經法院判處有期
    徒刑1 年確定，又再犯下本案，顯見其不知悔改，素行不佳
    ；惟所得財物價值並非甚鉅及犯後坦承犯行等一切情狀，各
    量處如主文所示之刑，並定其應執行之刑。另被告所有且供
    行竊用之板手及壓力剪各1 支，雖未經扣案，但無法證明業
    已滅失，爰依刑法第38條第1 項第2 款宣告沒收。
據上論斷，應依刑事訴訟法第299 條第1 項前段、第273 條之1
第1 項、第284 條之1 ，電業法第105 條，刑法第2 條第1 項、
第320 條第1 項、第321 條第1 項第2 款、第3 款、第47條第1
項、第62條、第38條第1 項第2 款、修正前刑法第56條、第62
條、第51條第1 項第5 款，刑法施行法第1 條之1 ，判決如主文
。
本案經檢察官靳隆坤到庭執行職務。
中　　華　　民　　國　　96　　年　　7 　　月　　13　　日
                  刑事第四庭    法  官  王炳人
以上正本證明與原本無異。
如不服本判決應於收受本判決送達後十日內向本院提出上訴書狀
，其未敘述上訴理由者，並得於提起上訴後十日內向本院補提理
由書狀（均須按他造當事人之人數附繕本）「切勿逕送上級法院
」
中　　華　　民　　國　　96　　年　　7 　　月　　17　　日
                                書記官  潘豐益
附表：
┌─┬──────┬─────┬─────┬───────┐
│編│發 現 時 間 │ 被 害 人 │ 犯罪手法 │ 宣 告 刑     │
│  ├──────┼─────┤          │              │
│號│案 發 地 點 │ 所失財物 │          │              │
├─┼──────┼─────┼─────┼───────┤
│1 │94年2 月22日│邱煒恒(東 │以板手為之│己○○連續攜帶│
│  │09時許      │寧國小)   │          │兇器、毀壞安全│
│  ├──────┼─────┤          │設備竊盜，累犯│
│  │屏東縣內埔鄉│白鐵製鞦韆│          │，處有期徒刑貳│
│  │田村自強路85│鐵鍊條12條│          │年，未扣案之板│
│  │號(東寧國小)│          │          │手、壓力剪各壹│
├─┼──────┼─────┼─────┤支，均沒收。  │
│2 │94年4 月19日│戊○○ (農│以板手為之│              │
│  │上午        │田水利會內│          │              │
│  │            │埔工作站) │          │              │
│  ├──────┼─────┤          │              │
│  │屏東縣內埔鄉│水門鐵柱  │          │              │
│  │美和村陽明路│2 支      │          │              │
│  │段產業道路之│          │          │              │
│  │大濫圳水門處│          │          │              │
├─┼──────┼─────┼─────┤              │
│3 │94年10月13日│丙○○（農│以壓力剪為│              │
│  │10時許      │田水利會萬│之        │              │
│  │            │巒工作站）│          │              │
│  ├──────┼─────┤          │              │
│  │屏東縣萬巒鄉│抽水機之電│          │              │
│  │泗溝水99之1 │纜線約5 公│          │              │
│  │號          │尺        │          │              │
│  │            │          │          │              │
├─┼──────┼─────┼─────┤              │
│4 │95年1 月間  │辛○○    │以壓力剪為│              │
│  │某日        │          │之        │              │
│  ├──────┼─────┤          │              │
│  │屏東縣萬巒鄉│電纜線約10│          │              │
│  │承德路段（電│公尺      │          │              │
│  │錶號碼      │          │          │              │
│  │00-0000-00）│          │          │              │
├─┼──────┼─────┼─────┤              │
│5 │95年2 月間  │子○○（高│以壓力剪為│              │
│  │某日        │雄種畜繁殖│之        │              │
│  │            │場）      │          │              │
│  ├──────┼─────┤          │              │
│  │屏東縣內埔鄉│避雷針電纜│          │              │
│  │通安路149號 │線約15公尺│          │              │
│  │            │          │          │              │
│  │            │          │          │              │
├─┼──────┼─────┼─────┤              │
│6 │95年3 月15日│癸○○    │先以壓力剪│              │
│  │09時        │          │破壞榔園外│              │
│  ├──────┼─────┤之鐵籬笆，│              │
│  │屏東縣內埔鄉│電纜線約  │再入內以壓│              │
│  │老埤村新安路│100公尺   │力剪竊取電│              │
│  │段之檳榔園  │          │線        │              │
│  │            │          │          │              │
├─┼──────┼─────┼─────┤              │
│7 │95年3 月某日│寅○○    │以壓力剪為│              │
│  │            │          │之        │              │
│  ├──────┼─────┤          │              │
│  │屏東縣萬巒鄉│電纜線約18│          │              │
│  │五溝水國小對│公尺      │          │              │
│  │面（萬巒鄉西│          │          │              │
│  │盛路68號）  │          │          │              │
├─┼──────┼─────┼─────┤              │
│8 │95年3 月某日│乙○○（萬│以壓力剪為│              │
│  │            │巒鄉泗溝村│之        │              │
│  │            │）        │          │              │
│  ├──────┼─────┤          │              │
│  │屏東縣萬巒鄉│避雷針電纜│          │              │
│  │泗溝水之大鐵│線約20公尺│          │              │
│  │橋          │          │          │              │
│  │            │          │          │              │
├─┼──────┼─────┼─────┼───────┤
│9 │95年10月某日│壬○○    │以壓力剪為│己○○攜帶兇器│
│  │            │          │之        │竊盜，累犯，處│
│  ├──────┼─────┤          │有期徒刑捌月，│
│  │屏東縣內埔鄉│電纜線約10│          │未扣案之壓力剪│
│  │新東勢之養豬│公尺      │          │壹支，沒收。  │
│  │場（電錶號碼│          │          │              │
│  │00-0000-00）│          │          │              │
│  │            │          │          │              │
│  │            │          │          │              │
├─┼──────┼─────┼─────┼───────┤
│10│95年11月某日│丁○○    │徒手      │己○○竊盜，累│
│  │            │          │          │犯，處有期徒刑│
│  ├──────┼─────┤          │肆月。        │
│  │屏東縣內埔鄉│檳榔苗50顆│          │              │
│  │新東勢段464 │          │          │              │
│  │之4地號土地 │          │          │              │
│  │之檳榔園（內│          │          │              │
│  │埔鄉○○路北│          │          │              │
│  │三巷）      │          │          │              │
├─┼──────┼─────┼─────┼───────┤
│11│95年11月24日│丑○○（台│先利用鐵條│己○○攜帶兇器│
│  │            │灣電力公司│爬上電線桿│竊盜，累犯，處│
│  │            │）        │，再以壓力│有期徒刑捌月，│
│  ├──────┼─────┤剪竊取    │未扣案之壓力剪│
│  │屏東縣萬巒鄉│電纜線3 條│          │壹支，沒收。  │
│  │五溝水段916 │，約77公尺│          │              │
│  │號（萬巒鄉五│          │          │              │
│  │溝水庄頂開基│          │          │              │
│  │德祠）電錶號│          │          │              │
│  │碼00-0000-00│          │          │              │
├─┼──────┼─────┼─────┼───────┤
│12│95年11月下旬│甲○○○  │徒手      │己○○竊盜，累│
│  │            │          │          │犯，處有期徒刑│
│  ├──────┼─────┤          │肆月。        │
│  │屏東縣內埔鄉│檳榔苗50顆│          │              │
│  │內田村埤頭巷│          │          │              │
│  │23號旁之檳榔│          │          │              │
│  │園          │          │          │              │
├─┼──────┼─────┼─────┼───────┤
│13│95年12月30日│庚○○    │徒手      │己○○竊盜，累│
│  │            │          │          │犯，處有期徒刑│
│  ├──────┼─────┤          │肆月。        │
│  │屏東縣內埔鄉│白鐵製鐵板│          │              │
│  │老埤村通安路│20塊      │          │              │
│  │281號之養雞 │          │          │              │
│  │場外        │          │          │              │
└─┴──────┴─────┴─────┴───────┘
附錄本判決論罪科刑法條全文
中華民國刑法第320條第1項
（普通竊盜罪、竊佔罪）
意圖為自己或第三人不法之所有，而竊取他人之動產者，為竊盜罪
，處 5 年以下有期徒刑、拘役或 5 百元以下罰金。
中華民國刑法第321條第1項第2款
（加重竊盜罪）
犯竊盜罪而有左列情形之一者，處 6 月以上、 5 年以下有期徒刑
：
二  毀越門扇、牆垣或其他安全設備而犯之者。
電業法第105條
 (罰則 (一) ----供電設備之竊盜或損壞)
竊盜或損壞電桿、電線、變壓器或其他供電設備者，依刑法之規定
從重處斷。
